臺灣板橋地方法院交通事件裁定　　　　　　　　　　九十三年度交聲字第三六一號
　　原處分機關　交通部公路總局臺北區監理所
　　受處分人即
　　異　議　人　甲○○
右列受處分人因違反道路交通管理處罰條例案件，對於交通部公路總局臺北區監理所
於民國九十三年三月五日以北監自裁字裁四○─ＡＣＵ三八○二三七號所為之裁決處
分（原舉發案號：臺北市政府警察局九十三年一月五日北市警交字第ＡＣＵ三八○二
三七號），聲明異議，本院裁定如左：
    主  文
原處分撤銷。
甲○○不罰。
    理  由
一、原處分意旨略以：異議人即受處分人甲○○於民國九十三年一月五日十五時四十
    分許，駕駛車號ＦＰ─四九九二號自用小貨車，行經臺北市萬華火車站前時，因
    駕駛車輛使用手持式行動電話進行撥接違規，經警攔查舉發，乃依道路交通管理
    處罰條例第三十一條之一第一項之規定，裁處罰鍰新臺幣（下同）三千元。
二、異議意旨略以：異議人於上開時地駕駛前開車輛時，並無使用手持式行動電話進
    行撥接或通話，員警舉發違規有誤，因角度問題致員警誤判，此可調閱異議人前
    開行動電話之通聯記錄以證其實，爰請求撤銷原處分云云。
三、按汽車駕駛人於行駛道路時，使用手持式行動電話進行撥接或通話者，處三千元
    罰鍰，道路交通管理處罰條例第三十一條之一第一項定有明文。
四、經查，原處分機關即交通部公路總局臺北區監理所以異議人甲○○於九十三年一
    月五日十五時四十分許，駕駛車號ＦＰ─四九九二號自用小貨車，行經臺北市萬
    華火車站前時，因駕駛車輛使用手持式行動電話（號碼：0000000000
    ）進行撥接違而為裁罰，其所憑以裁罰之依據，係臺北市政府警察局九十三年一
    月五日北市警交字第ＡＣＵ三八○二三七號舉發違反道路交通管理事件通知單（
    下稱舉發通知單），揆諸該舉發通知單，其上違規事實載明「持行動電話撥接者
    」、「0000000000」號，且經臺北市政府警察局萬華分局以「本案員
    警執行勤務，發現車號ＦＰ─四九九二號自用小貨車駕駛人在萬華火車站前，行
    進時手拿手持式行動電話進行通話，員警以手勢哨音指示停車受檢，請駕駛提示
    相關資料受檢，當場告知違規事實」為由查處在案，有該分局九十三年二月九日
    北市警萬分交字第○九三六○五九○二○○號函一份及本件舉發通知單一紙附卷
    可稽。惟據本件舉發員警即台北市政府警察局萬華分局警員乙○○於本院訊問時
    證稱：「我當時看到他左手拿行動電話貼在耳際，然後我把他叫到旁邊，並問他
    的行動電話號碼，他說他沒有撥接，但我有看到貼在耳際，我無法證實他有撥接
    ，就開罰單，告知如有爭執就去交通法庭，我沒有看到他在講話，因為一般人看
    到我們在那邊就不會講話，然後行動電話很快拿下來」等語，而異議人否認有將
    行動電話貼在耳際，且本院依職權向大眾電信股份有限公司調閱上開行動電話號
    碼之雙向通聯記錄查核結果，是時（九十三年一月五日十五時至十五時四十五分
    許）前開行動電話並無任何通聯記錄，有大眾電信股份有限公司雙向通聯資料查
    詢紀錄一紙在卷可按，此與前揭舉發通知單之記載及上開警局之查處情形不符，
    是本件異議人辯稱其並無於上述時地駕車時使用手持式行動電話進行撥接或通話
    等語，應堪採信。綜上所述，本件舉發通知單違規事實欄所載之違規事實既與本
    院查證情形不符，原舉發內容應有疏誤，而原處分機關憑以裁罰，尚非有據。是
    原處分機關未予詳查，遽認異議人有違反道路交通管理處罰條例第三十一條之一
    第一項之違規情事而遽以裁罰，於法尚有未洽，本件異議為有理由，原處分應予
    撤銷，另諭知異議人不罰。
據上論斷，應依道路交通案件處理辦法第二十條前段，裁定如主文。
中      華      民      國    九十三    年      四      月    二十二    日
                              臺灣板橋地方法院交通法庭
                                      法  官  陳  明  珠
右正本證明與原本無異
如不服本裁定應於送達後五日內向本院提出抗告狀
                                      書記官  陳  慧  儷
中      華      民      國    九十三    年      四      月    二十二    日
